【裁判字號】    95,訴,584
【裁判日期】    951130
【裁判案由】    違反毒品危害防制條例
【裁判全文】
臺灣嘉義地方法院刑事判決               95年度訴字第584號
公  訴  人  臺灣嘉義地方法院檢察署檢察官
被      告  甲○○
上列被告因違反毒品危害防制條例案件，經檢察官提起公訴（九
十五年度毒偵字第九八六號）及臺灣雲林地方法院檢察署檢察官
移送併案審理（案號：同署九十五年度毒偵字第一六九０號），
本院合議庭裁定由受命法官獨任進行簡式審判程序，判決如下：
    主    文
甲○○施用第一級毒品，累犯，處有期徒刑柒月。
    犯罪事實及理由
一、犯罪事實
    甲○○前因施用毒品案件，經裁定送觀察、勒戒後，認無繼
    續施用傾向，分別於民國八十七年十月二日、九十一年十二
    月十二日經臺灣嘉義地方法院檢察署檢察官以八十七年度偵
    字第五七九九號、九十一年度毒偵字第八七二號為不起訴處
    分確定，復於九十二年間再因施用毒品案件，經本院以九十
    二年度毒聲字第二七四號裁定令入戒治處所施以強制戒治，
    於九十二年九月八日因停止其處分出監，於九十三年一月九
    日因法律修正而戒治期滿，並經本院於九十二年七月十四日
    ，以九十二年度訴字第二五０號判決判處有期徒刑十月確定
    ，嗣因毒品案件，經本院於九十三年五月三十一日，以九十
    三年度訴字第一六六號判決判處有期徒刑十月確定，再因護
    照條例案件，經本院於九十四年一月三十一日，以九十四年
    度嘉簡字第三號判決判處有期徒刑三月、罰金新臺幣（下同
    ）三萬元確定，與上述毒品案件定應執行有期徒刑一年，罰
    金三萬元（罰金刑於九十四年六月十七日執行完畢），上開
    各罪接續執行，於九十四年十月十八日縮短刑期假釋，付保
    護管束，甫於九十四年十一月十二日保護管束滿期，假釋未
    經撤銷，未執行之刑以已執行論，詎仍不知悔悟，於上開強
    制戒治執行完畢釋放後五年內，復基於施用第一級毒品海洛
    因之犯意，於九十五年七月二十一日十五時二十分許，經警
    採尿回溯九十六小時內之某時許（扣除為警查獲至採尿之不
    可能施用時間），在嘉義縣溪口鄉游西村潭肚寮六號住處，
    以將海洛因置於注射針筒，注射身體方式，施用海洛因一次
    ，嗣為警查獲，並經採尿送驗，結果呈嗎啡陽性反應。
二、認定犯罪所憑證據
(一)被告甲○○於本院準備程序、審理程序時為認罪之陳述。
(二)長榮大學確認報告、代號與真實姓名對照表各一紙。
三、查被告前因施用毒品案件，經裁定送觀察、勒戒後，認無繼
    續施用傾向，分別於八十七年十月二日、九十一年十二月十
    二日經臺灣嘉義地方法院檢察署檢察官以八十七年度偵字第
    五七九九號、九十一年度毒偵字第八七二號為不起訴處分確
    定，復於九十二年間再因施用毒品案件，經本院以九十二年
    度毒聲字第二七四號裁定令入戒治處所施以強制戒治，於九
    十二年九月八日因停止其處分出監，於九十三年一月九日因
    法律修正而戒治期滿，此有臺灣高等法院被告前案紀錄表、
    刑案資料查註紀錄表、全國施用毒品案件紀錄表、受觀察勒
    戒人毒品及前科紀錄簡列表各一份附卷可佐，其於強制戒治
    執行完畢釋放後五年內，再犯本件施用毒品案件，應予依法
    論科。核被告所為，係犯毒品危害防制條例第十條第一項之
    施用第一級毒品罪，其持有毒品之低度行為為施用之高度行
    為所吸收，不另論罪。查被告前因毒品案件，經本院於九十
    二年七月十四日，以九十二年度訴字第二五０號判決判處有
    期徒刑十月確定，又因毒品案件，經本院於九十三年五月三
    十一日，以九十三年度訴字第一六六號判決判處有期徒刑十
    月確定，復因護照條例案件，經本院於九十四年一月三十一
    日，以九十四年度嘉簡字第三號判決判處有期徒刑三月，罰
    金三萬元確定，與上述毒品案件定應執行有期徒刑一年，罰
    金三萬元（罰金刑於九十四年六月十七日執行完畢），上開
    各罪接續執行，於九十四年十月十八日縮短刑期假釋，付保
    護管束，甫於九十四年十一月十二日保護管束滿期，假釋未
    經撤銷，未執行之刑以已執行論，有上揭被告前案紀錄表可
    憑，其受徒刑執行完畢，五年以內故意再犯本件有期徒刑以
    上之罪，為累犯，應依刑法第四十七條第一項規定加重其刑
    。爰審酌被告已因施用毒品案件，先後經觀察、勒戒、強制
    戒治及法院判刑執行完畢，猶再施用毒品不輟，顯見其毒癮
    非淺，施用毒品除戕害自身健康外，對社會秩序亦產生不良
    影響，惟念及本案查獲所施用之次數及被告供認犯行不諱，
    顯然尚知悔悟暨其國小畢業智識程度、家庭狀況等一切情狀
    ，量處如主文所示之刑。至於臺灣雲林地方法院檢察署檢察
    官於九十五年十一月二十五日併案移送之被告於九十五年十
    一月三日十九時施用海洛因一次犯行部分（案號：九十五年
    度毒偵字第一六九０號），因按刑事法若干犯罪行為態樣，
    本質上原具有反覆、延續實行之特徵，立法時予特別歸類，
    定為犯罪構成要件之行為要素，行為人基於概括之犯意，在
    密切接近之一定時、地持續實行之複次行為，倘依社會通念
    ，於客觀上認為符合一個反覆、延續性之行為觀念者，於刑
    法評價上，即應僅成立一罪，為學理上所稱「集合犯」，於
    職業性、營業性或收集性等具有重複特質之犯罪均屬之，惟
    施用毒品之立法本質，是否該當所述要件，堪認有反覆、延
    續施用之性質，容有所疑。又修正刑法刪除連續犯之規定，
    基於一行為一罰之原則，鑑於本案施用毒品之犯罪時間與併
    案意旨所述時間，已間隔三月有餘，況被告於本案施用毒品
    為警查獲後，復經採尿送驗，此程序無異切斷其主觀上施用
    毒品之概括犯意，顯屬另行起意再為犯行，亦難認有延續性
    或密接同一時、地施用之可言，皆難認屬集合犯或有接續犯
    等實質上一罪關係，自非同一案件，是併案部分既在修正前
    刑法第五十六條連續犯之規定廢除後，又非本案檢察官起訴
    書所起訴之犯罪事實，即非本案起訴效力所及，本院礙難併
    予審理，應退回檢察官另為適法之處置，附此敘明。
四、依刑事訴訟法第二百七十三條之一第一項、第二百九十九條
    第一項前段、第三百十條之二、第四百五十四條第一項，毒
    品危害防制條例第十條第一項，刑法第十一條前段、第四十
    七條第一項，判決如主文。
本案經檢察官曹哲寧到庭執行職務。
中    華    民    國    95    年    11    月    30    日
                  刑事第二庭  法  官  林青怡
上列正本證明與原本無異。
如不服本判決，應於判決送達後10日內向本院提出上訴狀（應附
繕本）。告訴人或被害人如對於本判決不服者，應具備理由請求
檢察官上訴，其上訴期間之計算係以檢察官收受判決正本之日期
為準。
中    華    民    國    95    年    11    月    30    日
                             書記官   李佳惠
附錄論罪科刑法條
毒品危害防制條例第十條第一項
施用第一級毒品者，處六月以上五年以下有期徒刑。


司法院資訊處製作；財團法人民間司法改革基金會備份。
